【裁判字號】    97,審再易,10
【裁判日期】    971205
【裁判案由】    再審之訴
【裁判全文】
臺灣臺北地方法院民事裁定            97年度審再易字第10號
再審原告    乙○○
再審被告    甲○○
上列當事人間請求回復原狀事件，再審原告對於本院民國97年8
月25日97年度簡上字第332號確定判決提起再審之訴，本院裁定
如下：
    主  文
再審之訴駁回。
再審訴訟費用新臺幣參仟壹佰伍拾元由再審原告負擔。
    理  由
一、本件再審原告主張略以：原確定判決未使作奸犯科者付出代
    價以符合社會公平正義原則，且有背司法負匡正社會風氣及
    貫徹法治精神之使命。原審未開準備庭即進入審理庭有背訴
    訟程序，應補開準備庭由再審原告與法官就民主、法治作言
    詞交流以取得共識後再定案。再審被告於訴訟期間見情勢不
    利乃拆除鐵門，即屬自認無權占有並未得全體住戶同意，第
    一審判決筆錄可認定再審被告已觸背信、無權占有、阻礙逃
    生通道之要件，即已造成傷害，且司法訴訟曠日費時花費浩
    大社會成本，再審被告明知故犯，造成再審原告費時、費神
    防止火災發生逃生通道阻礙之顧慮，並需支付訴訟費及數額
    可觀之律師提供案情策略請益費，故再審被告支付民事賠償
    可認物超所值、法理必容之舉等語。
二、按再審之訴應於30日之不變期間內提起。前項期間，自判決
    確定時起算。但再審之理由知悉在後者，自知悉時起算，民
    事訴訟法第500 條第1 、2 項定有明文。又按判決，於上訴
    期間屆滿時確定。但於上訴期間內有合法之上訴者，阻其確
    定。不得上訴之判決，於宣示時確定；不宣示者，於公告時
    確定，同法第398 條定有明文。次按提起再審之訴，應依同
    法第501 條第1 項第4 款表明再審理由，及關於再審理由並
    遵守不變期間之證據，此為必須具備之程式。所謂表明再審
    理由，必須指明確定判決有如何合於法定再審事由之具體情
    事始為相當，倘未表明再審事由者，性質上無庸命其補正，
    應認其提起再審之訴為不合法。
三、經查，原確定判決乃不得上訴，故於97年8 月25日宣示時已
    確定，而上開判決業於97年8 月29日送達再審原告，再審原
    告遲至97年10月3 日始提起本件再審之訴，有原審卷附送達
    回證附及本院卷附再審起訴狀上本院收文戳章可稽，已逾30
    日之不變期間。且再審原告並未表明確指明原確定判決有如
    何合於法定再審事由之具體情事，依前開規定，其再審之訴
    即不合法，應予駁回。
四、依民事訴訟法第502 條第1 項、第95條、第78條，裁定如主
    文。
中    華    民    國    97    年    12    月    5     日
              民事第六庭    審判長法  官  劉坤典
                                  法  官  林秀圓
                                  法  官  劉又菁
以上正本係照原本作成
本裁定不得抗告
中    華    民    國    97    年    12    月    5     日
                                書記官  潘惠梅


司法院資訊處製作；財團法人民間司法改革基金會備份。
